【裁判字號】    99,交訴,72
【裁判日期】    990907
【裁判案由】    過失致死
【裁判全文】
臺灣屏東地方法院刑事判決              99年度交訴字第72號
公  訴  人  臺灣屏東地方法院檢察署檢察官
被      告  甲○○
上列被告因過失致死案件，經檢察官提起公訴（99年度偵字第67
6 號），嗣被告於本院準備程序進行中先就被訴事實為有罪之陳
述，本院告知被告簡式審判程序之旨，並聽取當事人之意見後，
本院合議庭裁定改由受命法官獨任依簡式審判程序審理，判決如
下：
    主  文
甲○○因過失致人於死，處有期徒刑伍月，如易科罰金，以新臺
幣壹仟元折算壹日。
    事  實
一、甲○○於民國98年12月29日下午6時50分許，騎乘車牌號碼
    PYL-377 號機車，沿屏東縣滿州鄉○○路由西向東方向行駛
    ，行經滿州鄉○○路111 號前時，本應注意車前狀況，並採
    取必要之安全措施，且依當時天氣晴、夜間有照明、路面乾
    燥無缺陷、視距良好，並無不能注意之情事，竟騎車行經上
    開路段時，未注意車前狀況，適有行人莊鍾傳妹穿越畫有分
    向限制線道路，甲○○煞車不及撞擊莊鍾傳妹，致莊鍾傳妹
    受有腦挫傷、頭部傷害等傷害，雖經緊急送醫仍不治死亡。
二、案經屏東縣政府警察局恆春分局報請臺灣屏東地方法院檢察
    署檢察官相驗後偵查起訴。
    理  由
一、本案被告甲○○所犯過失致人於死案件，並非法定刑為死刑
    、無期徒刑或最輕本刑3 年以上有期徒刑之罪，亦非高等法
    院管轄第一審之案件，而被告於本院準備程序中就被訴事實
    為有罪之陳述，本院合議庭乃裁定由受命法官獨任進行簡式
    審判程序。又簡式審判程序之證據調查，依刑事訴訟法第
    273 條之2 規定，不受同法第159 條第1 項審判外陳述排除
    之限制，再被告對於卷內之各項證據，亦不爭執證據能力，
    故卷內所列之各項證據，自得作為證據，先予敘明。
二、上開犯罪事實，業據被告甲○○於本院審理中均坦承不諱，
    且有屏東縣政府警察局恆春分局相驗案件初步調查報告表暨
    報驗書、交通事故現場圖、道路交通事故調查報告表(一)、(二)
    員警鄭郁南製作之職務報告各1 份、現場及採證照片14張、
    南門醫院診斷證明書1 紙等在卷可稽。而被害人莊鍾傳妹於
    98年12月29日死亡，亦有臺灣屏東地方法院檢察署相驗屍體
    證明書及該署98年恆相字第104 號檢驗報告書各1 份附卷可
    憑。按車輛行駛時，駕駛人應注意車前狀況，隨時採取必要
    之安全措施，道路交通安全規則第94條第3 項定有明文；本
    件被告應注意上開規定，依當時晴天、夜間有照明、路面乾
    燥、無缺陷、無障礙物、視距良好等情況，有道路交通事故
    調查報告表(一)可稽，又無不能注意之情事，竟疏未注意車前
    狀況，致肇致本件車禍，自應負過失責任，而被告之過失行
    為與被害人之死亡間，有相當因果關係，被告之過失應可認
    定。此外，本件道路交通事故前經檢察官送請臺灣省高屏澎
    區車輛行車事故鑑定委員會及臺灣省車輛行車事故覆議鑑定
    委員會鑑定，結果認「一、行人莊鐘傳妹，夜晚違規於分向
    限制線路段穿越道路時，疏未注意看清左右無來車小心穿越
    ，為肇事主因。」、「二、甲○○駕駛重機車未注意車前狀
    況，並採取必要之安全措施為肇事次因。」，有各該鑑定意
    見書附卷可稽（臺灣屏東地方法院檢察署99年度偵字第615
    號卷第5 頁至第6 頁、第14頁參照），與本院認定之事實相
    符，益足證被告確有過失，綜上，被告上開不利於己之任意
    性自白核與事實相符，應堪信採。是本件事證明確，被告犯
    行堪以認定，應依法論科。
三、核被告所為，係犯刑法第276 條第1 項之過失致人於死罪。
    被告甲○○肇事後，於警員到場處理時，在場陳述肇事經過
    並承認為肇事者，有屏東縣政府警察局道路交通事故肇事人
    自首情形紀錄表附卷可佐（臺灣屏東地方法院檢察署98年度
    衡相字第104 號卷第28頁參照），核與自首要件相符，參酌
    其所犯情節，本院爰依刑法第62條前段規定減輕其刑。爰審
    酌被告疏於注意行車安全，過失肇事致使被害人死亡，其所
    造成之損害甚鉅，事後雖已由其所投保之強制責任險部分支
    付被害人家屬新臺幣150 萬元，然尚未達成和解（本院準備
    程序筆錄第2 頁參照）；惟被告為本件事故之肇事次因，犯
    後復坦承犯行，暨其無前科之素行等一切情狀，量處如主文
    所示之刑，併均諭知易科罰金之折算標準，以示懲儆。
據上論斷，應依刑事訴訟法第273 條之1 第1 項、第299 條第1
項前段，刑法第276 條第1 項、第62條前段、第41條第1 項前段
，刑法施行法第1 條之1 第1 項、第2 項前段，判決如主文。
本案經檢察官曾士哲到庭執行職務
中    華    民    國    99    年    9     月    7     日
                    交通法庭    法  官  李謀榮
以上正本證明與原本無異。
如不服本件判決應於收受本判決送達後十日內向本院提出上訴書
狀（均須按他造當事人之人數附繕本）。
中    華    民    國    99    年    9     月    7     日
                                書記官  蔡進吉
附錄本案論罪科刑法條：
中華民國刑法第276條
因過失致人於死者，處2 年以下有期徒刑、拘役或2 千元以下罰
金。
從事業務之人，因業務上之過失犯前項之罪者，處5 年以下有期
徒刑或拘役，得併科3 千元以下罰金。

司法院資訊處製作；財團法人民間司法改革基金會備份。
